臺灣高等法院刑事裁定
110年度抗字第1334號
抗  告  人
即再審聲請人  吳衍璊


上列抗告人因聲請再審案件，不服臺灣新北地方法院110年度聲
再字第60號，中華民國110年7月26日所為之裁定，提起抗告，本
院裁定如下：
    主  文
抗告駁回。
    理  由
一、原裁定意旨略以：本件抗告人即再審聲請人吳衍滿前因違反
    毒品危害防制條例案件，經原審法院以101年度訴字第806號
    判決分別處有期徒刑15年6月（2罪，罪名為販賣第一級毒品
    罪）、1年4月（罪名為轉讓第一級毒品罪），應執行有期徒
    刑18年；抗告人不服提起上訴，經本院以102年度上訴字第1
    101號判決，撤銷原判決關於販賣第一級毒品罪（2罪）及定
    執行刑部分，改依幫助施用第一級毒品罪（2罪）論處，判
    處有期徒刑1年4月（2罪），另駁回關於轉讓第一級毒品罪
    部分之上訴，定應執行有期徒刑3年6月；抗告人不服再提起
    上訴，經最高法院認其上訴違背法律上之程式，以102年度
    台上字第3701號判決駁回上訴確定，此有前述刑事判決、本
    院被告前案紀錄表在卷可稽，是抗告人前案紀錄中唯一符合
    前述「再審狀」中所述條件之案件。然而，依據前述說明，
    抗告人欲對前述案件聲請再審，應以第二審確定判決為對象
    ，而向最後為實體審判認定之本院聲請，方屬適法。本件抗
    告人誤向無管轄權之原審法院聲請再審，其聲請程序顯屬違
    背規定，且無從補正，自應予駁回等語。
二、抗告意旨詳如附件「抗告理由」所載。
三、按聲請再審，由判決之原審法院管轄，刑事訴訟法第426條
    第1項定有明文；又按再審係為原確定判決認定事實錯誤而
    設之救濟程序，是聲請再審之對象應為確定之實體判決。倘
    第一審判決曾經上訴之程序加以救濟，嗣於上訴審就事實已
    為實質審判認定而告確定，則應以該第二審確定判決為聲請
    再審之對象，並向該第二審法院提出。此項得否作為聲請再
    審之客體，以及再審之聲請是否具備合法條件，受理再審之
    聲請法院，應先加審查，若其聲請再審之程序違背規定時，
    即應以其聲請不合法，依刑事訴訟法第433條規定，裁定駁
    回之，必再審之客體無誤，且聲請合法，始能進而審究其再
    審有無理由。再按聲請再審應以再審書狀，敘述理由，附具
    原判決之繕本及證據，提出於管轄法院為之；法院認為聲請
    再審之程序違背規定者，應以裁定駁回之，刑事訴訟法第42
    9條、第433條分別定有明文。末按刑事訴訟法對於不合法定
    程式之再審聲請，並無應定期間先命補正之規定，亦無準用
    刑事訴訟法第三編有關上訴之規定，自難謂此種訴訟程式之
    欠缺，法院應先命補正（最高法院82年度臺抗字第532號、8
    8年度臺抗字第416號裁定意旨參照）。
四、經查，抗告人前因違反毒品危害防制條例案件，經原審法院
    以101年度訴字第806號判決分別處有期徒刑15年6月（2罪，
    罪名為販賣第一級毒品罪）、1年4月（罪名為轉讓第一級毒
    品罪），應執行有期徒刑18年；抗告人不服提起上訴，經本
    院以102年度上訴字第1101號判決，撤銷原判決關於販賣第
    一級毒品罪（2罪）及定執行刑部分，改依幫助施用第一級
    毒品罪（2罪）論處，判處有期徒刑1年4月（2罪），另駁回
    關於轉讓第一級毒品罪部分之上訴，定應執行有期徒刑3年6
    月；抗告人不服再提起上訴，經最高法院認其上訴違背法律
    上之程式，以102年度台上字第3701號判決駁回上訴確定，
    有本院被告前案紀錄表、前開判決在卷可稽，是本件102年
    度上訴字第1101號確定判決之最後事實審法院為本院，依前
    開說明，本件再審之聲請對象既為本院判決，抗告人誤向原
    審法院聲請再審，於法自有未合，且屬不可補正之欠缺。原
    裁定以抗告人聲請再審之程序違背規定，予以駁回，經核並
    無違誤。抗告人指摘原審裁定不當，為無理由，應予駁回。
據上論斷，應依刑事訴訟法第412 條，裁定如主文。
中　　華　　民　　國　　110 　年　　9 　　月　　 1　　日
                  刑事第二庭    審判長法　官  遲中慧
                                      法　官  楊志雄
                                      法　官  邱筱涵
以上正本證明與原本無異。
如不服本裁定，應於收受送達後五日內向本院提出抗告狀。
                                      書記官  鄭巧青
中　　華　　民　　國　　110 　年　　9 　　月　　1 　　日